【裁判字號】    97,交抗,1523
【裁判日期】    971008
【裁判案由】    違反道路交通管理處罰條例
【裁判全文】
臺灣高等法院交通事件裁定            97年度交抗字第1523號
抗  告  人
即受處分人  甲○○
上列抗告人因違反道路交通管理處罰條例案件，不服臺灣板橋地
方法院，中華民國97年9 月12日所為裁定（97年度交聲字第2147
號），提起抗告，本院裁定如下：
    主  文
抗告駁回。
    理  由
一、按汽車有使用註銷之牌照行駛者，處汽車所有人新臺幣（下
    同）3,600元以上10,800 元以下罰鍰，並禁止其行駛，道路
    交通管理處罰條例第12條第1項第4款定有明文。
二、原裁定意旨略以：抗告人即受處分人甲○○於民國（下同）
    97年6 月23日19時45分許，駕駛其所有業已遭註銷牌照之自
    用小客車（原車牌號碼CK-6670 號），行經臺北縣新莊市○
    ○路與長青街口之際，遭原舉發機關臺北縣政府警察局新莊
    分局頭前派出所警員舉發，嗣並移送原處分機關交通部公路
    總局臺北區○○○○○道路交通管理處罰條例第12條第1 項
    第4款規定裁處異議人罰鍰3,600元。原處分核無不合，抗告
    人之異議為無理由，應予駁回等語。
三、抗告意旨略以：本人已於97年6 月20日辦理第三人責任險，
    足以證明本人並無主觀上之犯意，實因監理所承辦人員未詳
    細告知如何辦理復駛，本人亦曾電詢臺北縣稅捐處如何辦理
    ，該處人員亦不知，如同該處人員專業之人亦不知如何辦理
    ，如此法律本人又如何知曉，且如此裁罰，本人又須繳納處
    罰性罰款近5萬7千元，本人如何負擔，請求撤銷原裁定云云
    。
四、經查：
  (一)本件抗告人駕駛上開自用小客車遭警方攔檢舉發之際，該車
    之所有人確係抗告人，且該車之牌照亦確已遭註銷等節，業
    據抗告人自承在卷，並有97年6 月19日汽車買賣合約書、汽
    （機）車各項異動登記書影本各1 紙附卷（原法院卷第10頁
    、第13頁）可稽，再依抗告人聲明異議陳稱先前因該車買主
    黃麗萍不願辦理過戶手續，其乃辦理該車之「拒不過戶註銷
    牌照」手續，並通知買主黃女該車牌照業已註銷不得再行使
    用等情觀之，亦可見抗告人對於該車在辦妥復駛手續前不得
    駕駛使用一事，確有認知與預見，詎仍逕行駕駛該車上路，
    足見抗告人當時在主觀上確有違反道路交通管理處罰條例第
    12 條第1項第4款規定之故意，殆無疑問。
  (二)抗告意旨雖以：抗告人已辦理第三人責任險，且不知如何辦
    理復駛，並無主觀上之犯意云云置辯，然抗告人既明知該車
    牌照業經註銷尚未復駛，不得駕駛該車上路，仍逕行駕駛該
    車上路，自難認其並無交通違規之故意，縱令抗告人所辯上
    揭各情均屬實在，仍無從憑認其不具有交通違規之故意，亦
    無從憑以阻卻本件交通違規責任之成立。
五、綜上所述，原裁定認抗告人確有違反道路交通管理處罰條例
    第12條第1項第4款規定之違規行為，因而將抗告人之異議聲
    明駁回，其認事用法，並無違誤。抗告人仍執陳詞，提起本
    件抗告，任意指摘原裁定不當，並無理由，應予駁回。
據上論斷，應依道路交通案件處理辦法第26條，刑事訴訟法第
412條，裁定如主文。
中    華    民    國    97    年    10    月    8     日
                  刑事第三庭  審判長法  官  蔡秀雄
                                    法  官  謝靜恒
                                    法  官  許文章
以上正本證明與原本無異。
本裁定不得再抗告。
                                    書記官  蔡慧娟
中    華    民    國    97    年    10    月    8     日


司法院資訊處製作；財團法人民間司法改革基金會備份。
